【裁判字號】    97,易,66
【裁判日期】    970310
【裁判案由】    竊盜
【裁判全文】
臺灣雲林地方法院刑事判決             97年度易字第66號
公  訴  人  臺灣雲林地方法院檢察署檢察官
被      告  甲○○
                      0號
                    （另案於臺灣雲林第二監獄執行中）
上列被告因竊盜案件，經檢察官追加起訴（97年度偵字第185 號
），嗣因被告就被訴事實為有罪之陳述，經本院裁定適用簡式審
判程序審理，判決如下：
    主  文
甲○○攜帶兇器竊盜，累犯，處有期徒刑玖月，如附表所示之物
均沒收；又攜帶兇器竊盜，累犯，處有期徒刑柒月，如附表所示
之物均沒收。應執行有期徒刑壹年肆月，如附表所示之物均沒收
。
    事  實
一、甲○○前因竊盜案件，經本院以94年度易字第367 號判處應
    執行有期徒刑7 月確定；又因違反毒品危害防制條例案件，
    經本院以95年度易字第357 號判處有期徒刑6 月確定，上開
    案件接續執行，於民國96年4 月14日因假獄出監，甫於同年
    5 月3 日假釋期滿未經撤銷，視為已執行完畢。詎仍不知悔
    改，復意圖為自己不法所有，分別為下列行為：
  (一)於96年11月4 日凌晨0 時20分許，攜帶其所有客觀上足以對
    人之生命、身體安全構成威脅、可供兇器使用之如附表所示
    之作案工具1 批，至國立成功（追加起訴書誤載為台灣）大
    學醫學院附設醫院雲林分院對面停車場內，持前揭工具破壞
    吳桂香所有、由其子丙○○使用並停放該處之車牌號碼V8-1
    737 號自用小客車之駕駛座車門鎖後（毀損部分未據告訴）
    ，進入車內竊取丙○○之行照、駕照、身分證、健保卡、郵
    局提款卡各1 張、印章1 枚、布偶數件、硬幣約新臺幣（下
    同）1 百元等物。甲○○事後並將竊得之丙○○證件交付友
    人李宗敏、周國隆等人（丙○○證件遭冒用申辦行動電話及
    門號部分經檢察官另案偵辦中）。
  (二)於同年月6 日（追加起訴書誤載為4 日）凌晨時分，攜帶前
    揭作案工具1 批，至雲林縣虎尾鎮中溪里中溪203 號前，持
    前揭工具破壞乙○○所有並停放該處之車牌號碼M6-3119 號
    自用小客車駕駛座車門鎖後（毀損部分未據告訴），進入車
    內竊取測速器1 組、現金1 千5 百元、CD數片、神明吊飾1
    個等物。
二、嗣因甲○○另犯竊盜案件（本院97年度易字第26號審理中）
    ，於同年月13日下午5 時許，在雲林縣虎尾鎮惠來里惠來82
    號前，為警查獲其駕駛竊得之車牌號碼N4-9699 號自用小客
    車，並在該車內起出如附表所示之作案工具1 批，再經其同
    意前往其位於雲林縣莿桐鄉○○村○○路66之130 號之住處
    執行搜索，起出其所竊得之丙○○所有之印章1 枚、乙○○
    所有之測速器1 組等物，而循線查獲上情。
三、案經雲林縣警察局移送臺灣雲林地方法院檢察署檢察官偵查
    後追加起訴。
    理  由
一、按本件被告甲○○所犯係死刑、無期徒刑、最輕本刑為3 年
    以上有期徒刑以外之罪，其於準備程序就前揭被訴事實為有
    罪之陳述，經本院告知簡式審判程序之旨，並聽取其與公訴
    人之意見後，本院認無不得或不宜改依簡式審判程序進行之
    情事，依刑事訴訟法第273 條之1 第1 項規定，裁定本件進
    行簡式審判程序，合先敘明。
二、上揭犯罪事實，業據被告於警詢及本院審理中均坦承不諱；
    核與告訴人丙○○、被害人乙○○於警詢中證述之被害情節
    大致相符；並有贓物認領保管單2 紙、雲林縣警察局斗六分
    局公正派出所及虎尾分局虎尾派出所受理刑事案件報案三聯
    單各1 紙、燦坤3C虎尾店監視器翻拍照片6 張附卷可稽，及
    如附表所示之作案工具1 批扣案可證。綜上足認，被告前揭
    自白核與事實相符，應堪採為被告有罪之證據，則被告犯行
    堪以認定。
三、查扣案如附表所示之作案工具1 批，經本院當庭勘驗結果，
    長度各如附表所示，且上開扣案物均為金屬材質，質地堅硬
    ，在客觀上顯均足以對人之生命、身體安全構成威脅，核屬
    兇器無訛。又按刑法第321 條第1 項第2 款所謂「其他安全
    設備」，係指具有隔絕防閑作用，並固定於土地上之建築物
    或工作物之安全設備而言。而汽車屬動產之一種，雖其車窗
    兼具有防閑功能，惟其與上揭竊盜罪之加重條件所指之「安
    全設備」含義尚屬有間，若將汽車車窗毀壞竊取車內之物，
    除該毀壞車窗之行為另涉犯他項罪名外，殊難遽以毀壞其他
    安全設備之加重竊盜罪名相繩，最高法院85年度台非字第31
    3 號著有判決可資參照。則依前揭判決意旨，車門鎖應非刑
    法第321 條第1 項第2 款所謂「其他安全設備」。是核被告
    犯罪事實欄一之(一)、(二)部分所為，均係犯刑法第321 條第1
    項第3 款之攜帶兇器竊盜罪。檢察官追加起訴書誤認車門鎖
    屬於刑法第321 條第1 項第2 款所指「其他安全設備」，而
    認被告另成立該款加重條件，自有未洽。
四、被告前因竊盜案件，經本院以94年度易字第367 號判處應執
    行有期徒刑7 月確定；又因違反毒品危害防制條例案件，經
    本院以95年度易字第357 號判處有期徒刑6 月確定，上開案
    件接續執行，於96年4 月14日因假獄出監，甫於同年5 月3
    日假釋期滿未經撤銷，視為已執行完畢，有臺灣高等法院被
    告前案紀錄表1 份在卷足按，其受有期徒刑之執行完畢後，
    5 年內故意再犯本件均為有期徒刑以上之罪，均為累犯，爰
    依刑法第47條第1 項規定，均加重其刑。
五、本院審酌被告正值青壯年，且前已有竊盜前科，竟仍不思以
    合法途徑獲取財物，先後2 次破壞他人車門鎖而竊取車內財
    物，並將竊得之丙○○證件交付他人使用，致被害人受有損
    害，自不宜寬貸，惟念其犯後坦承犯行，並配合警方辦案，
    態度尚佳等一切情狀，就犯罪事實欄一之(一)、(二)部分分別量
    處如主文所示之刑，並定其應執行刑。
六、扣案如附表所示之作案工具1 批，均係被告所有，供本件犯
    罪所用之物，業據其供承在卷，爰依刑法第38條第1 項第2
    款規定，併予宣告沒收。
據上論斷，應依刑事訴訟法第273 條之1 第1 項、第284 條之1
、第299 條第1 項前段，刑法第321 條第1 項第3 款、第47條第
1 項、第38條第1 項第2 款、第51條第5 款、第9 款，判決如主
文。
本案經檢察官林豐正到庭執行職務。
中    華    民    國    97    年    3     月    10    日
                  刑事第一庭    法  官  王雅苑
以上正本證明與原本無異。
如不服本判決，應於判決收受後10日內，向本院提出上訴狀（須
附繕本）。
                                書記官  張簡純靜
中    華    民    國    97    年    3     月    10    日
附錄本案論罪科刑法條全文：
中華民國刑法第321 條第1 項
犯竊盜罪而有左列情形之一者，處 6 月以上、 5 年以下有期徒刑：
一  於夜間侵入住宅或有人居住之建築物、船艦或隱匿其內而犯之者。
二  毀越門扇、牆垣或其他安全設備而犯之者。
三  攜帶兇器而犯之者。
四  結夥三人以上而犯之者。
五  乘火災、水災或其他災害之際而犯之者。
六  在車站或埠頭而犯之者。
附表：
┌──┬─────────┬────┐
│ 編 │應沒收之物        │長度    │
│ 號 │                  │        │
├──┼─────────┼────┤
│  1 │十字起子1 支      │19.5公分│
├──┼─────────┼────┤
│  2 │老虎鉗1 支        │17公分  │
├──┼─────────┼────┤
│  3 │活動扳手1 支      │20.5公分│
├──┼─────────┼────┤
│  4 │梅開扳手1 支      │10公分  │
├──┼─────────┼────┤
│  5 │自製六角扳手1 支  │14.7公分│
└──┴─────────┴────┘


司法院資訊處製作；財團法人民間司法改革基金會備份。
